【裁判字號】    98,易,389
【裁判日期】    980623
【裁判案由】    傷害等
【裁判全文】
臺灣高雄地方法院刑事判決               98年度易字第389號
公  訴  人  臺灣高雄地方法院檢察署檢察官
被      告  甲○○
上列被告因傷害等案件，經檢察官提起公訴（97年度偵字第2227
2 號），於被告為有罪之陳述後，本院合議庭裁定改行簡式審判
程序，本院判決如下：
    主  文
甲○○犯妨害公務執行罪，累犯，處有期徒刑參月，如易科罰金
，以新臺幣壹仟元折算壹日。
    事  實
一、甲○○前於民國83年間因搶奪、施用毒品、竊盜案件，經臺
    灣高等法院高雄分院以83年度上訴字第2952號分別判處有期
    徒刑1 年2 月、3 月、4 月，應執行有期徒刑1 年7 月，經
    提起上訴後，上訴駁回確定；復因殺人案件，經本院以85年
    度重訴字第55號判處有期徒刑11年6 月，經提起上訴後，上
    訴駁回確定；前述3 罪，經臺灣高等法院高雄分院以97年度
    聲字第1410號裁定減為有期徒刑7 月、1 月15日、2 月，並
    與前述殺人罪，定應執行有期徒刑11年7 月15日確定，嗣於
    92 年8月19日縮短刑期假釋出監，於96年12月21日保護管束
    期滿未經撤銷視為執行完畢。甲○○與陳慶明、劉思語等人
    搭乘劉沛涵駕駛之車牌號碼5180－JQ號自用小客車，於97年
    8 月4 日下午10時10分許，在高雄市○○區○○路與正義路
    口，因劉沛涵倒車不慎與施雅惠所騎乘之車牌號碼QG6-75 5
    號機車發生碰撞，致施雅惠人車倒地，高雄市政府警察局苓
    雅分局福德路派出所員警張育銓、丙○○據報後到場處理，
    詎甲○○明知員警張育銓、丙○○當時係依法執行職務，竟
    基於妨害公務之犯意，當場質問員警為何會到場，並對施雅
    惠大聲吼叫：「我們已經和解了，不需要警察處理了，對不
    對？」等語，此時，陳慶明將隨身攜帶之打火機摔打在地，
    張育銓、丙○○準備將陳慶明上手銬，甲○○遂大喊：「為
    什麼要對他上銬」等語後，向前揮拳毆打張育銓左耳、額頭
    及丙○○左耳，以此方式對張育銓、丙○○施以強暴行為，
    致張育銓受有左側耳朵挫傷、左手前臂抓傷及昏眩之傷害，
    丙○○則受有左耳挫傷、左耳耳鳴之傷害（傷害部分，業經
    張育銓、丙○○撤回告訴，爰不另為不受理判決）。嗣甲○
    ○遭到場支援之員警逮捕，而查悉上情。
二、案經高雄市政府警察局苓雅分局報告臺灣高雄地方法院檢察
    署檢察官偵查起訴。
    理  由
一、按本件被告甲○○所犯係死刑、無期徒刑、最輕本刑為3 年
    以上有期徒刑以外之罪，其於審判程序就前揭被訴事實為有
    罪之陳述，經本院告知簡式審判程序之旨，並聽取其與公訴
    人之意見後，認無不得或不宜改依簡式審判程序進行之處，
    爰依刑事訴訟法第273 條之1 第1 項，裁定改依簡式審判程
    序進行，合先敘明。
二、上開犯罪事實，業據被告甲○○坦承不諱，經核與證人即告
    訴人張育銓、丙○○偵查中，證人陳慶明、施雅惠、劉沛涵
    、劉思語於警詢及偵查中之證述情節相符（見警卷第5 至14
    頁，偵卷第21至25頁），並有張育銓及丙○○之國軍高雄總
    醫院診斷證明書、現場蒐證光碟勘驗筆錄、現場照片在卷可
    憑（見警卷第18至19頁、偵卷第29至31頁），足認被告前開
    任意性自白與事實相符，本件事證明確，被告犯行堪以認定
    ，應依法論科。
三、核被告甲○○所為，係犯刑法第135 條第1 項之妨害公務執
    行罪。又被告有事實欄所述之前科紀錄及執行情形，此有臺
    灣高等法院被告前案紀錄表及公務電話紀錄在卷可佐（見本
    院二卷第4 至7 、43 頁），其於受有期徒刑之執行完畢後5
    年以內故意再犯本件有期徒刑以上之罪，為累犯，應依刑法
    第47條第1 項之規定，加重其刑。爰審酌被告僅因不滿員警
    張育銓、丙○○到場處理車禍事宜，竟揮拳毆打員警張育銓
    、丙○○，以此一強暴行為妨害員警執行公務，顯見其漠視
    公權力之態度，其行為實有可議，惟念及被告於審理中坦承
    犯行，且與張育銓、丙○○已達成和解，此有和解書1 份在
    卷可憑（見本院二卷第38頁），犯後態度尚可，及其動機、
    目的、手段、所生危害等一切情狀，量處如主文所示之刑，
    並諭知易科罰金之折算標準。
四、不另為不受理判決部分
（一）公訴意旨另以：被告甲○○於97年8 月4 日下午10時10分
      許，在高雄市○○區○○路與正義路口，基於妨害公務之
      犯意，質問員警張育銓、丙○○為何到場處理車禍事件，
      並向前揮拳毆打張育銓左耳、額頭及丙○○左耳，以此方
      式對張育銓、丙○○施以強暴行為，致張育銓受有左側耳
      朵挫傷、左手前臂抓傷及昏眩之傷害，丙○○則受有左耳
      挫傷、左耳耳鳴之傷害，因認被告甲○○涉犯刑法第277
      條第1 項之傷害罪嫌等語。
（二）按告訴乃論之罪，告訴人於第一審辯論終結前，得撤回告
      訴，又其告訴經撤回者，法院應諭知不受理之判決，刑事
      訴訟法第238 條第1 項，及第303 條第3 款定有明文。被
      告因傷害案件，經檢察官提起公訴，被告涉犯刑法第277
      條第1 項之傷害罪，依同法第287 條前段之規定，須告訴
      乃論。茲據告訴人張育銓、丙○○於本院審理中撤回告訴
      ，此有撤回告訴狀2 份在卷可稽（本院二卷第39至40 頁
      ），揆諸前開說明，本案就檢察官起訴被告甲○○涉犯傷
      害罪嫌部分，本應諭知不受理判決，惟因檢察官認為被告
      涉犯之傷害罪部分，與上開經論罪科刑之妨害公務執行罪
      部分具有想像競合犯之裁判上一罪關係，從而，爰不另為
      不受理判決之諭知。
據上論斷，應依刑事訴訟法第299 條第1 項前段、刑法第135 條
第1 項、第47條第1 項、第41條第1 項前段，刑法施行法第1條
之1 ，判決如主文。
本案經檢察官乙○○到庭執行職務。
中    華    民    國    98    年    6     月    23    日
                  刑事第十一庭  審判長法  官  黃三友
                                      法  官  陳億芳
                                      法  官  林依蓉
以上正本證明與原本無異。
如不服本判決應於收受送達後10日內向本院提出上訴書狀，並應
敘述具體理由；如未敘述上訴理由者，應於上訴期間屆滿後20日
內向本院補提理由書（均須按他造當事人之人數附繕本）「切勿
逕送上級法院」。
中    華    民    國    98    年    6     月    25    日
                                      書記官  邱靜銘
附錄本件論罪科刑之法條：
刑法第135條第1項
對於公務員依法執行職務時，施強暴脅迫者，處3 年以下有期徒
刑、拘役或3 百元以下罰金。


司法院資訊處製作；財團法人民間司法改革基金會備份。
